【裁判字號】    95,訴,223
【裁判日期】    950626
【裁判案由】    毒品危害防制條例
【裁判全文】
臺灣苗栗地方法院刑事判決               95年度訴字第223號
公  訴  人  臺灣苗栗地方法院檢察署檢察官
被      告  甲○○
                    國民身分證.
上列被告因違反毒品危害防制條例案件，經檢察官提起公訴（94
年度毒偵字第1184號、95年度毒偵字第393號），及移送併案審
理（95年度毒偵字第518號），本院依簡式審判程序，判決如下
：
    主  文
甲○○連續施用第一級毒品，處有期徒刑壹年貳月，扣案供施用
第一級毒品海洛因器具注射針筒參支、研磨機壹個、磅秤壹個、
夾鏈帶貳拾捌個均沒收之及第一級毒品海洛因陸包含袋重約肆公
克沒收銷燬之；又連續施用第二級毒品，處有期徒刑拾月，扣案
供施用第二級毒品安非他命器具夾鏈帶壹包、小皮包壹個及第二
級毒品安非他命捌包含袋重約捌點參公克沒收銷燬之。應執行有
期徒刑壹年捌月；扣案供施用第一級毒品海洛因器具注射針筒參
支、研磨機壹個、磅秤壹個、夾鏈帶貳拾捌個、供施用第二級毒
品安非他命器具夾鏈帶壹包、小皮包壹個均沒收之及第一級毒品
海洛因陸包含袋重約肆公克、第二級毒品安非他命捌包含袋重約
捌點參公克均沒收銷燬之。
    犯罪事實及理由
一、犯罪事實：
（一）甲○○前於民國93年10月19日，因偽造文書案件，經臺灣
      高等法臺中分院判處有期徒刑5月確定，甫於94年8月10
      日經易科罰金執行完畢。又曾因施用毒品案件，經本院裁
      定送觀察、勒戒後，認有繼續施用毒品之傾向，再經本院
      裁定令入戒治處所施以強制戒治，於94年2月18日戒治期
      滿，並經苗栗地方法院檢察署檢察官以94年度戒毒偵字第
      5 號為不起訴處分確定。
（二）詎猶不知悔改，自上開強制戒治執行完畢釋放後5年內，
      基於施用第二級毒品之犯意，於94年8月5日上午12時前之
      年中某日起至95年3月30日14時許止，以約4、5小時施用
      1次之頻率，於苗栗縣苗栗市○○路555號及苗栗縣苗栗市
      ○○里○○鄰○○路 1138巷26號7樓住處等地，以注射針筒
      注射之方式，連續 施用第一級毒品海洛因多次；另基於
      施用第二級毒品之概括犯意，於94年8月5日上午12時前之
      年中某日起至95年3月30日14時許止，以約3、4小時1次之
      頻率，於苗栗縣苗栗市○○路555號、苗栗縣苗栗市「中
      苗加油站」廁所內及苗栗縣苗栗市○○里○○鄰○○路1138
      巷26號7樓住處等地，以將安非他命置於玻璃球內下以火
      燒烤，吸食其煙霧之方式，連續施用第二級毒品安非他命
      多次。
（三）先後為警於下列時間查獲：
    1.94年8月8日16時許，因另案遭通緝，為警在其友人王裕榮
      位於苗栗縣苗栗市勝利里福德2巷2號租屋處逮捕，當場扣
      得甲○○持有之夾鏈袋1包、第一級毒品海洛因含袋毛重
      2.1公克及小皮包1個，經警於94年8月8日採集其尿液送驗
      ，結果呈甲基安非他命陽性反應。
    2.95年1月18日16時許，為警持本院核發之搜索票在甲○○
      位於苗栗縣苗栗市○○里○○鄰○○路1138巷26號7樓之居
      所執行搜索，當場扣得其友人陳明仁持有之第一級毒品海
      洛因1小包（含袋重0.9公克）、注射針筒1支、吸食器1組
      及夾鏈袋70個等物（陳明仁涉犯違反毒品危害防制條例部
      分，業由臺灣苗栗地方法院檢察署檢察官另案偵辦中），
      經警於95年1月18日採集其尿液送驗，結果呈嗎啡及甲基
      安非他命陽性反應。
    3.95年3月30日17時30分，為警持本院所核發之搜索票於苗
      栗市○○里○○路597-7號執行搜索，當場扣得甲○○所
      持有之第一級毒品海洛因6包（含袋毛重約4公克）、第二
      級毒品安非他命8包（含袋毛重約8.3公克）、研磨機1台
      、磅秤1台、注射針筒3支、空夾鏈帶28個。經警採集其尿
      液送驗，結果呈嗎啡及甲基安非他命陽性反應。
二、證據名稱：
（一）被告於警訊時、偵查中及本院審理中之自白。
（二）中山醫學大學附設醫院藥物濫用檢測中心94年10月21日之
      尿液檢驗報告及苗栗縣警察局苗栗分局查獲毒品案件犯嫌
      尿液檢體編號登記簿各1 份。
（三）中山醫學大學附設醫院藥物濫用檢測中心95年2月9日之尿
      液檢驗報告及苗栗縣警察局刑警大隊偵辦毒品案尿液鑑驗
      代碼對照表各1 份。
（四）濫用藥物尿液檢驗監管紀錄表1份。
（五）中山醫學大學附設醫院藥物濫用檢測中心95年4月13日之
      尿液檢驗報告及苗栗縣警察局苗栗分局查獲違反毒品危害
      防制條例嫌疑人尿液檢體編號對照表各1份。
（六）苗栗縣警察局苗栗分局查獲涉嫌毒品危害防制條例毒品95
      年3月30日初步鑑驗報告單1紙。
（七）苗栗縣警察局苗栗分局查獲涉嫌毒品危害防制條例毒品94
      年8月8日初步鑑驗報告單1紙。
（八）照片14張。
（九）扣案之第一級毒品海洛因6包（含袋毛重約4公克）、第二
      級毒品安非他命8包（含袋毛重約8.3公克）、研磨機1個
      、磅秤1個、注射針筒3支、夾鏈帶28個、夾鏈袋1包、小
      皮包1個、行動電話1支、筆記型電腦1個。
（十）臺灣高等法院被告前案紀錄表、刑案資料查註紀錄表、全
      國施用毒品案件紀錄表各1份。
三、應適用之法條：
    刑事訴訟法第273 條之1 第1 項、第299 條第1 項前段、第
    310條之2、第454條第1項。
    毒品危害防制條例第10條第1項、第2項、第18條第1項前段
    。
    刑法第11條、第56條、第51條第5款、第38條第1項第2款。
四、如不服本件判決，得自收受送達之日起10日內，向本院提起
    上訴（應附繕本）。
本案經檢察官黃俊鳴到庭執行職務。
中    華    民    國    95    年    6    月     26    日
                  刑事第二庭  法  官  吳  炳  桂
以上正本證明與原本無異。
如不服本判決，應於判決送達後10日內向本院提出上訴狀（應附
繕本）。
                              書記官  蘇  文  熙
中    華    民    國    95    年    6    月     26    日
附錄本罪論罪科刑法條全文:
毒品危害防制條例第10條第1、2項：
施用第一級毒品者，處6月以上5年以下有期徒刑。
施用第二級毒品者，處3 年以下有期徒刑。


司法院資訊處製作；財團法人民間司法改革基金會備份。
